【裁判字號】    98,易,866
【裁判日期】    981030
【裁判案由】    詐欺
【裁判全文】
臺灣臺中地方法院刑事判決               98年度易字第866號
公  訴  人  台灣台中地方法院檢察署檢察官
被      告  戊○○（原名陳桂用.
選任辯護人  陳明發律師
被      告  己○○
選任辯護人  彭大勇律師
被      告  辛○○
選任辯護人  陳明發律師
被      告  壬○○
上列被告因詐欺案件，經檢察官提起公訴（95年度偵字第20868
號、96年度偵字第2221號），本院判決如下：
    主    文
壬○○意圖為自己不法之所有，以詐術使人將本人之物交付，處
有期徒刑捌月，減為有期徒刑肆月，如易科罰金，以新台幣壹仟
元折算壹日；又幫助意圖為自己不法之所有，以詐術使人將本人
之物交付，處有期徒刑陸月，如易科罰金，以新台幣壹仟元折算
壹日，減為有期徒刑參月，如易科罰金，以新台幣壹仟元折算壹
日；應執行有期徒刑陸月，如易科罰金，以新台幣壹仟元折算壹
日。其餘被訴幫助詐欺取財部分無罪。
戊○○幫助意圖為自己不法之所有，以詐術使人將本人之物交付
，處有期徒刑陸月，如易科罰金，以新台幣壹仟元折算壹日，減
為有期徒刑參月，如易科罰金，以新台幣壹仟元折算壹日。扣案
之行動電話手機貳支（含0000000000、0000000000號行動電話門
號SIM卡）沒收。其餘被訴幫助詐欺取財部分無罪。
己○○幫助意圖為自己不法之所有，以詐術使人將本人之物交付
，累犯，處有期徒刑捌月，減為有期徒刑肆月，如易科罰金，以
新台幣壹仟元折算壹日。扣案之行動電話手機肆支（含00000000
00、0000000000、0000000000、0000000000號行動電話門號SIM
卡）沒收。其餘被訴幫助詐欺取財部分無罪。
辛○○幫助意圖為自己不法之所有，以詐術使人將本人之物交付
，累犯，處有期徒刑捌月，減為有期徒刑肆月，如易科罰金，以
新台幣壹仟元折算壹日。扣案之行動電話手機壹支（含00000000
00號行動電話門號SIM卡）沒收。其餘被訴幫助詐欺部分無罪。
    犯罪事實
一、己○○曾因詐欺案件，經最高法院90年度台上字第4116號判
    處有期徒刑三年六月確定，於民國92年2月18日假釋，至93
    年12月30日假釋期滿執行完畢。辛○○曾因妨害自由案件，
    經本院90年度中簡上字第275號判處有期徒刑五月確定，於
    90年12月27日執行完畢。
二、壬○○係址設高雄縣仁武鄉○○路369巷17號1樓達盈電業工
    程有限公司（下稱達盈公司，登記負責人謝安闕）、高雄縣
    仁武鄉○○路68號華溢有限公司（下稱華溢公司，登記負責
    人子○○），及正川企業社（登記負責人謝安闕）之實際負
    責人，並分別以達盈公司名義，向台灣中小企業銀行高雄分
    行、高雄市第二信用合作社明城分社；以華溢公司名義，向
    台灣中小企業銀行高雄分行、誠泰銀行北高雄分行；以謝安
    佑個人名義，向高雄市第二信用合作社申請支票帳戶，領取
    空白支票使用。詎壬○○明知其經營已陷困境，並無兌現95
    年9月以後到期支票金額之能力，竟意圖為自己不法之所有
    ，於95年6月至8月間，隱瞞該等事實，接續向與其素有生意
    往來，址設台南市○區○○路2段233巷41號豪記冷氣製造商
    甲○○訂購冷氣，並簽發達盈公司為發票人，付款人為台灣
    中小企業銀行高雄分行，95年9月5日、9月30日、10月5日、
    10月10日期，金額各為新台幣（下同）76萬9677元、93萬99
    66元、93萬9966元、93萬9968元之第AR0000000、AR0000000
    、AR0000000、AR0000000號支票四紙支付價款，使甲○○信
    以為真，陷於錯誤，將壬○○所訂購之豪記冷氣機約200餘
    台送至高雄縣鳳山市○○路倉庫。事後上揭95年9月5日期之
    支票屆期經提示不獲支付，甲○○始知受騙。
三、壬○○明知上揭達盈公司、華溢公司及子○○名義之空白支
    票，如交予販賣支票集團成員，經填載日期、金額完成發票
    程序轉售，即俗稱之「芭樂票」，並無兌現之可能，最後購
    得支票之人，多係利用購得之支票實施詐欺取財犯行，仍基
    於幫助詐欺取財之犯意，接續於95年8月29日、9月4日，在
    高雄縣大寮鄉○○路1之21號營業處所，以40萬元、50萬元
    之代價，將上揭達盈公司、華溢公司、子○○名義之空白支
    票各約200多張、300多張及發票章交予己○○及綽號「總裁
    」之不詳姓名成年人。
四、己○○及綽號「總裁」之不詳姓名成年人取得上揭達盈公司
    、華溢公司及子○○名義之空白支票後，即於95年9月間，
    由己○○利用0000000000、0000000000、0000000000、0000
    000000號行動電話門號聯絡，輾轉交予戊○○利用00000000
    00、0000000000號行動電話門號及辛○○利用0000000000號
    行動電話門號聯絡，以1000元至8000元不等之價格，將蓋好
    發票章，填載發票日期之支票出售予不詳姓名之人（金額由
    賣方或買方填載）。最後購得上揭華溢公司名義為發票人，
    誠泰商業銀行北高雄分行為付款人，95年10月20日、10月25
    日期，金額各為13萬6000元、27萬5000元，票號DZ0000000
    、DZ0000000號支票二紙之謝玉燕，及購得上揭子○○名義
    為發票人，高雄市第二信用合作社為付款人，95年11月6日
    期，金額188萬9370元，票號OA0000000號支票一紙之丁○○
    ，乃據以實施下列詐欺取財犯行：1、乙○○意圖為自己不
    法之所有，先於95年9月14日至台南縣新營市○○街109號，
    向任職新光保險股份有限公司之丙○○佯稱欲購買保險，而
    與丙○○達成保險費12萬元之保險契約，並交付上揭華溢公
    司為發票人金額27萬5000元之支票支付保險費，使丙○○信
    以為真，陷於錯誤，收受該支票且給付差額15萬5000元予乙○○；乙○○又於95年9月21日以同一方式，與丙○○達成
    保險費7萬667元之保險契約，並交付上揭華溢公司為發票人
    金額13萬6000元之支票支付保險費，再使丙○○信以為真，
    陷於錯誤，收受該支票且給付差額6萬5333元予乙○○。事
    後支票經提示不獲支付，丙○○始知受騙。2、丁○○意圖
    為自己不法之所有，於95年9月間某日，持上揭子○○為發
    票人金額188萬9370元之支票，及旭沿有限公司為發票人，
    96年11月30日期，金額40萬元，票號CU0000000號、捷灃有
    限公司為發票人，96年10月30日期，金額40萬元，票號WK00
    00000號、亮相科技股份有限公司為發票人，95年11月30日
    期，金額128萬6480元，票號BB0000000號、黃明富為發票人
    ，95年12月25日、31日期，金額158萬7600元、45萬元，票
    號RC0000000、RC0000000號、江廣海為發票人，95年12月30
    日期，金額79萬9600元，票號CW0000000號之支票，向癸○○佯稱係工程廠商向其購料所收客票，兌現絕無問題，欲向
    其調借現款，使癸○○信以為真，陷於錯誤，如數將451萬5
    750元交予丁○○。事後支票經提示不獲兌現，癸○○始知
    受騙。
五、嗣為警於95年9月13日、20日循線查獲，並扣得戊○○所有
    行動電話手機二支（含0000000000、0000000000號行動電話
    門號SIM卡）、己○○所有行動電話手機四支（含000000000
    0、0000000000、0000000000、0000000000號行動電話門號S
    IM卡）、辛○○所有行動電話手機一支（含0000000000號行
    動電話門號SIM卡）。
六、案經桃園縣警察局楊梅分局報請台灣台中地方法院檢察署檢
    察官偵查起訴。
    理    由
壹、有罪部分：
一、被告壬○○詐欺取財部分：訊據被告壬○○固坦承簽發達盈
    公司為發票人，付款人為台灣中小企業銀行高雄分行，95年
    9月5日、95年9月30日、95年10月5日、95年10月10日期，金
    額各為76萬9677元、93萬9966元、93萬9966元、93萬9968元
    之第AR0000000、AR0000000、AR0000000、AR0000000號支票
    ，向甲○○購買冷氣，經提示獲支付等情，惟否認詐欺取財
    犯行，辯稱甲○○已將冷氣取回，伊沒有詐欺意思云云。然
    查被告壬○○上揭詐欺取財之事實，業據證人即被害人甲○○於警詢、偵查及本院審理時指述綦詳，並有上揭支票影本
    及被害人甲○○領回為警查扣冷氣62台之贓物認領保管單在
    卷可稽，被告壬○○於短時間內接續向被害人甲○○購買逾
    200 台冷氣，所交付之支票金額達358萬9577元，均不獲支
    付，事後僅為警查扣冷氣62台發還被害人甲○○，顯示被告
    壬○○所購冷氣逾半業經處分。參諸被告壬○○自承於95年
    8月29日、9月4日，以40萬元、50萬元之代價將達盈公司、
    華溢公司及子○○名義之空白支票各約200餘張、300餘張交
    予綽號「總裁」等人，益徵被告壬○○以上揭支票向被害人
    甲○○購買冷氣時，其經營已陷困境，並無兌現95年9月以
    後到期支票金額之能力，竟仍簽發上揭支票，向甲○○購買
    高達358萬9577元之冷氣，顯具不法所有之主觀意圖，並有
    施用詐術之客觀事實，被告壬○○所辯無非飾卸之詞，不足
    採信，其此部分詐欺取財犯行已堪認定。
二、被告壬○○、戊○○、己○○、辛○○幫助詐欺取財部分：
    訊據被告壬○○坦承交付達盈公司、華溢公司及子○○名義
    之空白支票幫助詐欺取財之事實；被告己○○雖坦承出售空
    白支票幫助詐欺取財部分，但辯稱未向壬○○購買空白支票
    云云；被告戊○○、辛○○則均供陳依指示送交空白支票，
    每張取得200元至400元不等之代價，而否認幫助詐欺取財犯
    行，辯稱伊等行為沒有幫助詐欺取財云云。經查：
（一）被害人丙○○因乙○○施用前開詐術，受騙於95年9月14
      日、9月21日，收受乙○○所交付上揭華溢公司為發票人
      ，金額27萬5000元、13萬6000元之支票，與乙○○達成保
      險費12萬元、7萬667元之保險契約，並給付差額15萬5000
      元、6萬5333元予乙○○。而乙○○涉犯刑法第339條第1
      項之詐欺取財罪嫌，前經被害人丙○○提出告訴，業由台
      灣高雄地方法院檢察署通緝中；另被害人癸○○亦因丁○○施用前開詐術，受騙於95年9月間某日，收受丁○○所
      交付上揭子○○為發票人金額188萬9370元，及旭沿有限
      公司為發票人金額40萬元、捷灃有限公司為發票人金額40
      萬元、亮相科技股份有限公司為發票人金額128萬6480元
      、黃明富為發票人金額158萬7600元、45萬元、江廣海為
      發票人金額79萬9600元之支票，調借現款451萬5760元予
      丁○○。而丁○○涉犯刑法第339條第1項之詐欺取財罪嫌
      ，業經台灣台北地方法院檢察署檢察官以97年度偵字第37
      44號提起公訴，由台灣台北地方法院以97年度易字第3744
      號判處有期徒刑六月，減為有期徒刑三月，緩刑二年等情
      ，已經被害人丙○○、癸○○分別於各該案件偵查或審理
      中指述綦詳，並有各該案件偵查、審理卷影本在卷佐憑，
      證人丁○○在本院審理時復證稱上揭子○○名義之支票，
      係伊看報紙以3000元之代價購得等語，足可認定購得上揭
      華溢公司及子○○名義支票之謝玉燕、丁○○，確已據以
      作為詐欺取財之工具。
（二）證人即被告壬○○於偵查中供稱為警查獲又之支票正本係
      伊拿給己○○及一個叫「總裁」的男子，伊於95年8月29
      日、9月4日向己○○及「總裁」借款40萬元、50萬元，交
      付空白支票及大小章予己○○及「總裁」，接洽過程中「
      總裁」講的比較多，己○○講的比較少，但都有在旁邊，
      為警查獲之其中一人就是己○○，伊有當場指認，己○○
      就是與「總裁」至伊公司向伊拿空白支票之人，此事係己○○與「總裁」到伊公司與伊洽談等語；而在本院審理時
      雖先證稱本案查獲前伊不認識己○○，係將空白支票押給
      「總裁」借款，分二次借款，共有二人拿錢給伊，其中一
      人為總裁，伊當時以為總裁係己○○，伊所指認之己○○
      與庭上之己○○並非同一人云云，惟嗣又改稱伊二次借款
      ，己○○均與「總裁」一起去，但伊將空白支票交給「總
      裁」，錢也是「總裁」交予伊等語。另對照被告己○○於
      偵查中自承伊對外曾使用「唐先生」名義，集團中有一個
      總裁之人，應該就是老闆，手機所輸入號碼「老大」就是
      「總裁」等語，可知證人即被告壬○○於偵查中所述應屬
      可信，被告己○○確有與「總裁」向證人被告壬○○購買
      上揭華盈公司、華溢公司及子○○名義之空白支票，其辯
      稱未向證人即被告壬○○購買空白支票云云，不足採信。
（三）佐以被告戊○○為警查獲時，扣得其持有之子○○名義支
      票三張、華溢公司名義支票三張、達盈公司名義支票四張
      、子○○印章一枚（見卷附扣押物品目錄表）；被告己○○為警查獲時扣得其持有之人頭帳戶名冊中，亦載有華溢
      公司、達盈公司、子○○名義支票之帳戶資料（見卷附扣
      押物品目錄表及蒐證相片）。被告戊○○並於警詢、偵查
      中供承伊以0000000000號行動電話門號打給一線連絡好空
      白支票之買家客戶，以0000000000號行動電話門號打給「
      唐先生」等上線，「唐先生」等上線連絡好空白支票買家
      客戶，再由伊送空白支票給客戶，每張向客戶收取1000元
      至8000元，隔天匯入上線指定帳戶，伊每張獲利200元或3
      00元，後來改成400元，伊是「小二」，其他「唐先生」
      、「老大」、「錢先生」、「小七」、「小陳」、「小四
      」、「小五」、「象」，伊不知真實姓名、長相、特徵，
      上手寄空白支票給伊，會利用電話與伊聯絡，告知伊客戶
      電話，將指定空白支票交予客戶收取價款，有時客戶要打
      支票金額，就以支票打印機打上去，原則上是交付蓋好印
      章的空白支票給客戶，日期由上線指定等語；被告己○○
      於警詢、偵查中供承伊利用0000000000、0000000000號行
      動電話門號與客戶或外務人員撥出聯絡，而0000000000、
      0000000000號行動電話門號係供客戶撥入聯絡，客戶打電
      話借用或購買支票，伊再打電話通知外務聯絡客戶，每次
      伊可抽得200元或300元，手機內註記「老大」就是阿龍，
      「小二」、「小四」、「小五」是外務，伊對外曾使用「
      唐先生」名義，集團中有一個「總裁」之人，應該就是老
      闆，手機所輸入號碼「老大」就是「總裁」等語；被告辛○○於警詢時供承95年9月13日伊老闆「林仔」以0000000
      000號行動電話門號撥打0000000000號行動電話給伊，告
      訴伊公司出事，要伊將計程車停在旁邊不要再開，撕掉手
      中相關物品，伊即將計程車丟在大墩七街附近，並將手中
      之謝安佑名義空白支票三張、阿魔斯空白支票一張、傑惠
      空白支票三張、達盈、正川空白支票三張、客戶資料撕掉
      ，且將日期章、印泥等物品丟入大墩七街與東興路的排水
      溝，二個月前「林仔」拿0000000000號行動電話給伊，教
      伊如何使用支票，一個客人給伊抽500元，隔天叫伊至台
      中空軍一號朝馬站拿包裹，裡面有五張空白支票，伊每星
      期收包裹二至三次等語，可徵被告戊○○、己○○、辛○○與綽號「總裁」、「林仔」等人，係同一販賣空白支票
      集團成員，彼此間具有上下線關係，乙○○、丁○○用以
      向被害人丙○○、癸○○施詐之上揭華溢公司、子○○名
      義之支票，均應來自係該販賣空白支票集團。
（四）被告壬○○係53年3月10日生，被告戊○○係39年9月20日
      生，被告己○○係42年7月13日生，被告辛○○係62年7月
      29日生，均為具相當社會經驗之成年人，對俗稱「芭樂票
      」之上揭空白支票，並無兌現之可能，購得上揭空白支票
      之人，多係利用購得之支票實施詐欺取財犯行，仍將上揭
      空白支票予以轉售，最後購得上揭華溢公司名義支票之謝
      玉燕，及購得上揭子○○名義支票之丁○○，嗣果據以作
      為詐欺取財之工具，被告壬○○、戊○○、己○○、辛○○自均有幫助謝玉燕、丁○○詐欺取財之犯意，被告戊○○、辛○○辯稱沒有幫助詐欺取財云云，要無可採。
（五）此外復有被告戊○○所有行動電話手機二支（含00000000
      00、0000000000號行動電話門號SIM卡）、被告己○○所
      有行動電話手機四支（含0000000000、0000000000、0000
      000000、0000000000號行動電話門號SIM卡）、被告辛○○所有行動電話手機一支（含0000000000號行動電話門號
      SIM卡）扣案可稽，本件事證明確，被告壬○○、戊○○
      、己○○、辛○○此部分幫助詐欺取財犯行亦堪認定。
三、按行為人基於幫助他人犯罪之意思，為促成他人犯罪而為犯
    罪構成要件以外之行為，為幫助犯。本件被告壬○○、戊○○、己○○、辛○○明知俗稱「芭樂票」之上揭空白支票，
    並無兌現之可能，仍將上揭空白支票予以轉售，任由最後購
    得之謝玉燕、丁○○，作為詐欺取財之工具，對此犯行施以
    助力，為詐欺取財罪構成要件以外之行為，應以詐欺取財罪
    之幫助犯論之。核被告壬○○上揭犯罪事實二、三之所為，
    係各犯刑法第339條第1項之詐欺取財罪及同法第30條第1項
    、第339條第1項之幫助詐欺取財罪；被告己○○、戊○○、
    辛○○上揭犯罪事實四之所為，均係犯同法第30條第1項、
    第339條第1項之幫助詐欺取財罪。被告壬○○上揭犯罪事實
    三部分及被告己○○、戊○○、辛○○，係幫助謝玉燕、丁○○犯詐欺取財罪，為幫助犯，均依刑法第30條第2項之規
    定，按正犯之刑減輕之。又被告己○○曾因詐欺案件，經最
    高法院90年度台上字第4116號判處有期徒刑三年六月確定，
    於92年2月18日假釋，至93年12月30日假釋期滿執行完畢；
    被告辛○○曾因妨害自由案件，經本院90年度中簡上字第27
    5號判處有期徒刑五月確定，於90年12月27日執行完畢（見
    卷附台灣高等法院被告前案紀錄表），五年以內故意再犯本
    件有期徒刑以上之罪，為累犯，皆應依刑法第47條第1項規
    定加重其刑，並予先加後減。又被告壬○○、戊○○、己○○、辛○○幫助詐欺取財部分，雖有被害人丙○○、癸○○
    因受騙而交付財物，但並無證據足以認定被告進典、戊○○
    、己○○、辛○○係基於不同之幫助犯意分次交付上揭華溢
    公司及子○○名義之空白支票，依罪疑利益歸於被告之原則
    ，僅論以一幫助詐欺取財行為，而侵害不同法益，觸犯二幫
    助詐欺取財罪名，為想像競合犯，應依刑法第55條規定從一
    重處斷。再被告壬○○所犯上揭二罪，犯意各別，行為互殊
    ，應予分論併科。爰分別審酌被告戊○○尚無前科紀錄，被
    告壬○○、己○○、辛○○均有不法前科（見卷附台灣高等
    法院被告前案紀錄表，被告壬○○前所犯詐欺罪，經台灣花
    蓮地方法院95年度自緝字第1號判處有期徒刑四月確定，係
    於本案發生後之95年11月23日易科罰金執行完畢，不構成累
    犯），販賣空白支票幫助詐欺取財，危害社會治安，交易秩
    序，情節非輕，被害人丙○○受有22萬餘元之差額給付損害
    ，被害人癸○○受有451萬餘元之損害，施詐者丁○○已與
    被害人癸○○達成和解，被告壬○○以上揭達盈公司名義支
    票向被害人甲○○詐購冷氣200餘台，數量非少，被害人甲○○已領回其中62台，並於警詢中表示不願告訴，被告等人
    均承認交付空白支票之事實，另被告壬○○否認詐欺取財犯
    行等一切情狀，各處以如主文所示之刑。又被告等犯罪時間
    均係在96年4月24日以前，所犯之罪宣告之刑，合於中華民
    國九十六年罪犯減刑條例第2條第1項第3款之規定，應各減
    其宣告刑二分之一為如主文所示，並分別依該條例第9條、
    10 條第1項及刑法第41條第1項前段、第51條第5款之規定，
    定其應執行之刑（被告壬○○部分）及諭知易科罰金之折算
    標準。扣案之行動電話手機二支（含0000000000、00000000
    00號行動電話門號SIM卡），係被告戊○○所有；行動電話
    手機四支（含0000000000、0000000000、0000000000、0000
    000000號行動電話門號SIM卡），係被告己○○所有；行動
    電話手機一支（含0000000000號行動電話門號SIM卡），係
    被告辛○○所有，供本件犯罪所用之物，均依刑法第38條第
    1項第2款規定宣告沒收。
貳、無罪部分：
一、公訴意旨略以：被告壬○○、戊○○、己○○、辛○○販賣
    空白支票之行為，另使附表編號1至42所載之被害人楊萬傳
    等人陷於錯誤而交付財物，因認被告壬○○、戊○○、己○○、辛○○此部分亦涉有刑法第30條第1項、第339條第1項
    之幫助詐欺取財罪嫌等語。
二、按犯罪事實應依證據認定之，無證據不得認定犯罪事實；又
    不能證明被告犯罪者，應諭知無罪之判決，刑事訴訟法第15
    4條第2項、第301條第1項分別定有明文。而所謂認定犯罪事
    實之證據，係指足以認定被告確有犯罪行為之積極證據而言
    ，該項證據須適合於被告犯罪事實之認定，始得採為斷罪之
    資料。又事實之認定，應憑證據，如未能發現相當證據，或
    證據不足以證明，自不能以推測或擬制之方法，以為裁判之
    基礎。再認定犯罪事實所憑之證據，雖不以直接證據為限，
    間接證據亦包括在內，然不論直接證據或間接證據，其為訴
    訟上之證明，均須於通常一般人不致有所懷疑，而得確信其
    為真實之程度者，始得據為有罪之認定，倘其證明未達此一
    程度，而有合理之懷疑存在時，即難遽採為不利被告之認定
    （參照最高法院29年台上字第3105號、40年台上字第86號、
    76年台上字第4986號判例）。另刑事訴訟法第161條已於91
    年2月8日修正公布，其第1項規定：檢察官就被告犯罪事實
    ，應負舉證責任，並指出證明之方法。因此，檢察官對於起
    訴之犯罪事實，應負提出證據及說服之實質舉證責任，倘其
    所提出之證據，不足為被告有罪之積極證明，或其指出證明
    之方法，無從說服法院以形成被告有罪之心證，基於無罪推
    定之原則，自應為被告無罪判決之諭知。
三、訊據被告壬○○、戊○○、己○○、辛○○均否認此部分幫
    助詐欺取財犯行，且附表編號1至42所載被害人庚○○等人
    於警詢、偵查中皆供稱係收受富締企業有限公司或嘉燁興業
    有限公司名義之支票，陷於錯誤交付財物，而被告等係販賣
    上揭達盈公司、華溢公司及子○○名義之空白支票，已如前
    述，依本案卷證資料，尚不足為被告等曾販賣富締企業有限
    公司或嘉燁興業有限公司名義支票之積極證明，此部分尚不
    能令被告等負幫助詐欺取財罪責。此外復查無其他積極證據
    足資證明被告等確有此部分幫助詐欺取財犯行，不能證明被
    告等犯罪，自應為被告等無罪之諭知。
據上論斷，應依刑事訴訟法第299條第1項前段、第301條第1項，
刑法第339條第1項，第30條第1項、第2項、第47條第1項、第55
條、第41條第1項前段、第51條第5款、第38條第1項第2款，刑法
施行法第1條之1第1項、第2項前段，中華民國九十六年罪犯減刑
條例第2第1項第3款、第7條、第9條、第10條第1項，判決如主文
。
本案經檢察官楊朝嘉到庭執行職務。
中    華    民    國    98    年    10    月    30    日
                  刑事第二庭  審判長法  官  曾佩琦
                                    法  官  郭德進
                                    法  官  鍾堯航
以上正本證明與原本無異。
如不服本判決應於收受判決後10日內向本院提出上訴書狀，並應
敘述具體理由；其未敘述上訴理由者，應於上訴期間屆滿後20日
內向本院補提理由書（均須按他造當事人之人數附繕本）「切勿
逕送上級法院」。
                                    書記官  吳淑願
中    華    民    國    98    年    10    月    30    日
附錄本案論罪科刑法條全文
刑法第339條第1項：
意圖為自己或第三人不法之所有，以詐術使人將本人或第三人之
物交付者，處五年以下有期徒刑、拘役或科或併科一千元以下罰
金。


司法院資訊處製作；財團法人民間司法改革基金會備份。
